臺灣臺北地方法院民事裁定　　　　　　96年度重訴字第1322號
原　　　　告　甲○○
訴訟代理人　　陳生全律師
被　　　　告　信義房屋仲介股份有限公司
法定代理人　　乙○○
被　　　　告　丁○○
上列二被告共
同訴訟代理人　劉韋德律師
被　　　　告　丙○○　住臺北市.
　　　　　　　王純言即丙○○.
上列當事人間請求損害賠償等事件，本院裁定如下：
    主    文
本件移送臺灣士林地方法院。
    理    由
一、按訴訟，由被告住所地之法院管轄；對於私法人或其他得為
    訴訟當事人之團體之訴訟，由其主事務所或主營業所所在地
    之法院管轄；對於設有事務所或營業所之人，因關於其事務
    所或營業所之業務涉訟者，得由該事務所或營業所所在地之
    法院管轄；因契約涉訟者，如經當事人定有債務履行地，得
    由該履行地之法院管轄；共同訴訟之被告數人，其住所不在
    一法院管轄區域內者，各該住所在地之法院俱有管轄權，但
    依第四條至前條規定有共同管轄法院者，由該法院管轄；當
    事人得以合意定第一審管轄法院，但以關於由一定法律關係
    而生之訴訟為限；訴訟之全部或一部，法院認為無管轄權者
    ，依原告聲請或依職權以裁定移送其管轄法院，民事訴訟法
    第一條第一項前段、第二條第二項、第六條、第十二條、第
    二十條、第二十四條第一項、第二十八條第一項定有明文。
二、本件原告起訴主張被告丁○○為被告信義房屋仲介股份有限
    公司之職員，於仲介原告向被告丙○○買受門牌號碼臺北市
    北投區○○街六二巷六號三樓房地時，因捏造或過失未查明
    本件房屋有無經海沙屋檢測，致原告買受該海沙屋，並支出
    仲介費、代書費、規費、印花稅、謄本費、稅費、檢測費、
    裝潢費用等共計新臺幣（下同）八百八十萬三千八百零二元
    ，被告王純言（即丙○○配偶）則捏造「本件房屋隔鄰曾經
    經檢測非海沙屋」之不實情節，由被告丙○○將該海沙屋售
    予原告，爰依不動產經紀業管理條例第二十六條第二項、民
    法第三百五十九條之規定解除不動產房地買賣契約，請求被
    告丁○○、信義房屋仲介股份有限公司連帶賠償八百七十九
    萬八千八百零二元及自起訴狀繕本送達翌日起算之法定利息
    ，請求被告丙○○、王純言連帶給付原告八百七十九萬八千
    八百零二元及自起訴狀繕本送達翌日起算之利息，任一被告
    為給付，其餘被告於給付範圍內同免責任。
三、本件被告信義房屋仲介股份有限公司主事務所在臺北市大安
    區○○○路○段九七號十樓，在本院管轄區域內，但被告丁
    ○○住所在臺北縣淡水鎮○○○路五五號一樓，被告丙○○
    住所在臺北市○○區○○街五七巷二八號四樓，居所在臺北
    市○○區○○路二段一一八巷八號五樓，被告王純言（即丙
    ○○配偶）籍設臺北市市三十號三樓，現住臺北
    市○○路○段一一八巷八號五樓，均不在本院管轄區域內，
    此經本院職權查證屬實，有司法院戶役政連結作業系統查詢
    單可稽，依民事訴訟法第二十條後段規定，本件訴訟自應由
    同法第四條至第十九條規定之共同管轄法院管轄。而被告信
    義房屋仲介股份有限公司係因位在臺北市北投區○○○路○
    段四六號一樓之「北投店」業務涉訟，此觀原告所提（原證
    一）被告丁○○之名片影本即明，是原告對被告信義房屋仲
    介股份有限公司之訴訟本得由該營業所所在地之法院即臺灣
    士林地方法院管轄；又本件被告四人均係因契約（仲介契約
    及買賣契約）涉訟，無論仲介契約或買賣契約，被告之債務
    履行地均在本件標的物不動產所在地即臺北市○○區○○街
    六二巷六號三樓，亦在臺灣士林地方法院管轄區域內，參諸
    原告與被告丙○○間不動產買賣契約第十三條業已約定「如
    有爭議致涉訟時，買、賣雙方合意由買賣標的物所在地之地
    方法院為第一審管轄法院」，有不動產買賣合約書附卷可稽
    ，而本件買賣標的物位在臺北市○○區○○街六二巷六號三
    樓，仍在臺灣士林地方法院管轄區域內，故本件自應由雙方
    合意管轄法院、被告四人依民事訴訟法第六條、第十二條規
    定之共同管轄法院即臺灣士林地方法院管轄。玆原告向本院
    起訴，顯係違誤，爰依職權將本件移送於該管轄法院。
四、依民事訴訟法第二十八條第一項裁定如主文。
中　　華　　民　　國　　96　　年　　10　　月　　3 　　日
                    民事第一庭  法  官  洪文慧
以上正本係照原本作成。
如對本裁定抗告須於裁定送達後十日內向本院提出抗告狀，並繳
納抗告費新臺幣一千元。
中　　華　　民　　國　　96　　年　　10　　月　　3 　　日
　　　　　　　　　　　　　　    書記官  薛德芬
